

Joan Mutuon

Développeur web & web mobile full stack

mutuon.j@gmail.com

6b Rue Léon Lamaizière Saint-Étienne (42000)

in @joan-mutuon123456789

3 @octador

Saint-Etienne

06 75 09 51 79

À propos

Je suis un développeur web & web mobile fullstack en reconversion professionnel, avec pour objectif d'obtenir un diplôme Bac+3/4 en Conception et Développement d'Applications. À 34 ans, je dispose d'une vision claire de mes ambitions professionnelles et je recherche activement une alternance pour approfondir mes compétences en frontend et back-end. Motivé, rigoureux et passionné par les nouvelles technologies, je suis déterminé à contribuer à des projets ambitieux au sein d'une équipe dynamique

Diplômes et Formations

Développeur · euse Web et Web Mobile

De novembre 2023 à juillet 2024 garage404 Saint-Étienne

CACES R-378M

2017 AFTRAL Saint-Étienne

Titre de transport routier

2008 AFPA de Saint-étienne Saint-Étienne

Technicien de maintenance en mécanique agricole option diéséliste

2007 AFPA bourg-en-bresse Bourg-en-Bresse

CAP mécanicien parc et jardin

De 2005 à 2007 CFA Interprofessionnel de Haute-Loire 43370 BAINS

Expériences professionnelles

stagiaire

De mai 2024 à août 2024 Optimiz-Network Saint Etienne

- Collaboration avec l'équipe pour l'implémentation de nouvelles fonctionnalités
- Résolution de bugs et maintenance du code existant pour assurer la stabilité de l'application
- Participation au développement d'une application web de gestion de projet

Dépanneur automobile

De 2018 à 2024 Bruneton Saint-Etienne

Agent polyvalent

De 2013 à 2018 Mairie de l'Horme l'Horme

Chauffeur poids lourd

De 2010 à 2013 GEMO Saint-Etienne

Récéption client et vente de véhicule

De 2008 à 2010 Renault Saint-Etienne

Réparation, vente et entretien de matériels parc et jardin

De 2005 à 2007 Dépot-bat Unieux

H Né le 02/01/1990

♠ Français

Permis CE, Permis C, Permis C1
Permis B1, Permis B

Informatique

competence informatique

- HTML
- CSS
- **Javascript**
- PHP
- Symfony
- React
- Node.is
- Redux toolkit
- Sass
- Laravel
- Fusion 360

Atouts

Travailleur

Persévérant

Adaptabilité

Assidu

Volontaire

Centres d'intérêt

Impression 3D

Do It Yourself

Lecture

Sport